# 2017-11-08 雙峰祭座談会

## 学園祭実行委員会からの質問・意見
* 委員長 企画実施の規制に関して
    * ガスボンベを借りる際、その日の内に返す算段になっていたが、それ以外は片付け終了までOKだった。それを改善して、1日目の朝の負担を軽くしていただきたい。
        * 推進局長: 消防署からガスボンベは先に貸せないことになっているが、それ以外は貸し出せるので、来年度の改善点としたい
        * ステージ企画について、タイムテーブルの前後への連絡先を教えて欲しい。メールアドレスの交換などはプライバシーの関連からダメなのがわかるが、企画団体の意見交換用掲示板などがあると良い。
            * 情シス局長: もしやるとしたらSOS内の機能として実装するのが良いかと思う。
                * 前後の企画に連絡先を教えて良いかどうかをチェックする欄を設ければ良いと思う。ステージだけでなく、1日目と2日目で教室が違う場合などでも活用できると思うので、検討して欲しい。
        * パンフレットについて、1教室しか使わないのに2教室使うことになっていた。指摘したところ、雙峰祭パンフは改訂されたが、芸術祭パンフは改訂されなかった。そこの連携はどうなっているのか。
            * 広宣局長: 芸術際は一企画団体なので、訂正には適宜連絡が必要だが、来年度からは連携を強化したい。
        * ステージを組み上げたときの正確なサイズを早い段階で教えていただきたい。予想していたよりもステージが小さかったので、リハーサル現場で混乱があった。何m以上、などという感じでも良いので、サイズが欲しい。
            * ステ管局長: ステージの大きさは会合で提示したが、石の広場のサイズも欲しいということか
                * そのとおりである。
        * ステージに関して、ガムテープが結露で滑りやすくなっていた。昨年度も指摘したはずだが、今年度は何か対策を施したのか。
            * ステ管局長: ガムテープは雑巾で拭く等の対応を施したが、リハーサルの時は対応できなかったので、来年度改善したい。
        * 屋台を出すときにガスボンベの片付けが決められた時間帯になっていたが、早く売り切った企画は早く片付けられると嬉しい。
            * 推進局長: 特にガスボンベに関しては、消防署の指導もあり、ガスボンベの管理ができない状況では受け取ることができない。鍵をかけて管理しているので、担当の人員がいない状況では受け付けるのが困難である。
* 総務局長: 企団連に関して何か意見があれば募集いたします
* 総務局長: 企団連に関して、1回のみ資料配布にし、それ以外は説明の回としたが、何か意見等あるか
    * 個人的には説明が毎回あったのは良いと思った。
    * 企団連の代金の支払いがあった回は、担当者の数を増やして時間を短縮して欲しい。
        * 推進局長: 例年代金回収に時間がかかるので、今年度は1週間と期間を設けて回収した。しかし企団連の際に回収する人が予想以上に多かったので時間がかかってしまった。
    * アンケートに関しては帰宅後に書いても良いので、その場で時間を取って書く必要はないのではないか
        * 司会: その場で書いた方が回収率が良いと思うのでそうした。
        * アンケートを書くのを企団連の最後に持ってきて、書けた人は解散という形にするのが良いのではないか。
    * トイレ清掃、水回りシフトの資料をもらったが、個別資料の中にそれが無かったらシフトは無いと聞いていたが、学祭直前になってメールでシフトに入って欲しいという連絡が来て混乱した。タイムラグがなぜあったのかも含めて説明して欲しい。
        * ソウケイ局長: 屋内企画には水回りシフトへの協力、屋外企画には分別シフトをお願いしたが、今年は企団連で該当企画にお願いした。しかしシフト拒否が非常に多かったため、直前に他の企画を探すことになってしまった。
            * メールで連絡する際になぜそうなったのかも記載して欲しかった。
* 情シス局長: SOSについての意見があれば指摘してほしい。
    * 申請項目一覧ページがあったが、申請項目がもっとパッと目につくようにして欲しかった。
* 情シス局長: 雙峰祭公式WEBサイトについて意見があれば指摘してほしい。時間の都合上、詳細はメールで連絡いただけるとありがたい。
    * 機種によっては戻るボタンを押した際に上手く動作しなかった。(Google Chrome)


## 企画団体からの質問・意見
* 企画20分前から裏のテントを使えるとのことだったが、行ってみたら使えなかった。10分押しているためということだったが、連絡が無かったので混乱した。しっかり連絡して欲しい。また、控えテント使用時間をしっかりと管理して欲しい。
    * ステ管局長: テントの利用について企画に対して説明不足だったので、来年度改善したい。
* UNIステの抽選について再度うかがいたい。時間配分が偏っているのはなぜか。
    * UNIステ担当: ステージの選択を優先するか、時間を優先するかのチェックをした。UNIステを第一希望として、ステージ選択を優先した企画のみをUNIステに配置とした。また、企画書の提出が遅れた場合はUNIステは使用不可という形にした。
* プログラムの割り振りについて、説明不足感が否めない。利があった企画も害があった企画も説明不足だとすっきりしない。
* ポスター・ビラに関して、第一回の会合でもらったビラ見本についてもう少し図をわかりやすくして欲しい。
* 貸カンバンについて、設置が前夜祭の前日だったのはあまりにも遅いのではないか。
    * 広報宣伝局長: 看板の作成が大幅に遅れてしまったので、今後そのようなことがないように対処したい。申し訳ない。
* 座談会について、去年は1企画3人まで参加権があったと思うが、今年はなぜ1人なのか。来年の担当者も同席させたいので、立ち見でも構わないので複数人参加とさせていただきたい。実委側も1年生の数をもっと増やせ。
    * 司会: 引き継がれていない。
        * もっと引き継ぎをしっかりして欲しい。
    * 司会: ごもっともである。来年度は改善したい。
* 教室を3ヶ所借りた。本部屋1つと更衣室2つだった。しかし、当日更衣室のドアが閉まらないという状況だったので、更衣室として使いづらかった。ドアが閉まらない状況があるのは理解できるので、事前にドアが閉まらない旨の連絡をして欲しかった。
* サークルで代々メイド喫茶をやっているが、衣装に関してエプロンの形状に関して学実委から当日に指摘を受けた。前年度は指摘が無かったのに今年度は指摘されたのはなぜか。マニュアル等を確認したが特段問題はなかったはずだ。当日になって指摘を受けたのは残念である。また、客の目の前で企画中止を宣告するのが非常に不愉快だった。
    * 推進局長: エプロンに関して、規定改訂がマニュアルから抜けていたのは申し訳ない。調理する際はカフェエプロンではなく胸までのエプロンを付けるよう保健所等から指摘された。コスチュームとしては問題無いが、調理の服装として不適切であった。指摘が曖昧だった点は申し訳ない。
        * 屋外用の衣装と調理用のエプロンは分けていたのは理解して欲しかった。
    * 委員長: 企画をその場で注意して止めたということに関して、注意の仕方までは学実委内で共有できていなかったので、来年度の参考にしたい。
    * 企画を途中で止めるのは極力避けていただきたい。マニュアルにしっかりと細かくして欲しい。この座談会は規制緩和から入ったが、むしろマニュアルを細かく抜け目なくする方向に努力をお願いしたい。
        * 総務局長: 来年度のマニュアルに関してのご意見は来年度に活かしたい。
        * 高校時代に運営委員として働いていたが、当時はマニュアルの草案を企画サイドと読み合わせを行っていた。雙峰祭実委もそういった姿勢を採用すべきではないか。
            * 総務局長: 来年度の課題としたい。
* タイムテーブルを圧縮して時間調整をしたと言っていたが、2時間の企画もあれば30分のみの企画もあり、とても平等とは言いがたい。説明して欲しい。
    * UNIステ担当: 圧縮の基準については、申請の際の長さに対応して時間を圧縮してもらうようお願いした。2時間で申請していたら30分圧縮、30分で申請していたら5分圧縮など。
        * 圧縮の上限などの規定は元から無かったのか。
            * UNIステ担当: 申請を待ってからでないと圧縮幅が確定できないので、事前の規定等の作成は難しい。
* バンド企画だが、目の前の部屋が進路相談室だったのもあり、当日実委から音量を落とすよう指摘があった。不適切ではないか。
    * ソウケイ担当: SOSで大音量申請をされているのにそのような対応になってしまい申し訳ない。学実委側のミスである。
* 座談会の引き継ぎがされていないと伺ったが、どうか。
    * 司会: 議事録に関しては残っている。
        * 引き継ぎされていないというのはどういうことか。
            * 司会: 議事録は残しているが、具体的な参加者などの資料が残っていない。
                * 座談会議事録は企画者側は閲覧できないのだろうか。
                    * 司会: 今のところそのような対応は行っていない.
                        * ぜひ公開して欲しい。
* 企画として夜間警備を行ったが、何を目的としていたかよく分からなかった。
    * ステ管局長: レンタルしている物品等の盗難などを防ぐために企画サイドにお願いして警備していただいた。
    * 夜間警備に関して、30分テントの中で待機しているだけだったが、問題ないのだろうか。ステージなどは目視できない状況だったが。
        * ステ管局長: 夜間で寒いのでテント内で待機していただいた。急務の場合に対応してほしいので、常に見張っている必要性はないと判断した。
            * 夜間警備についての説明等は事前になされていたのか。 
                * ステ管局長: 説明が甘かったので 、来年度改善したい。
                    * 夜間警備に関して、素人では対応できないこともあると思うので、専門の警備員などを雇ったほうが良いのではないか。実際、夜間に泥酔者がステージに上がって物品を蹴ったという事案があったらしい。
                        * ステ管局長: 来年度に引き継ぎたい。
* 後夜祭の片付けについて、片付け担当者が1人しかいなかったらしく、企画団体として戸惑った。机を運んだが、運んだ先での処理が分からず混乱した。学実委内の指揮系統をしっかりして欲しい。運ぶ経路に関しても足元が見えない状況があり、危険に感じた。
* 企画のステージが決まった段階で、某企画からステージを交換して欲しいというお願いがあった。企団連で配布された資料では他団体の連絡先が公開されていないにも関わらず連絡が来たのが不安である。また、運営サイドから直接やりとりするよう言われたらしいが、それは不適切である。企画のすり合わせ等は必ず運営を挟む形にして欲しい。
    * ステ管局長: 今年度は企画どうしで交渉したいというものが多かったので対応を企画間にまかせてしまった。連絡先については運営側からは公開していない。
        * 直接交渉するということも確かに考えられるだろうが、企団連等で時間場所を取って公式に交渉したい。
* 大学会館の下見の申請期間の途中であるにも関わらず、下見の時間を指定された。当時まだ自分たちは申請していなかったのに関わらず不快だ。
    * ステ管局長: 担当者が同席していないので、後日連絡という形にして欲しい。
        * 来年度の担当者にはしっかりと引き継ぎをして欲しい。
* 駐車場の申請に関して、4台申請していた。2台は確保してもらったが、残る2台は遠い場所に停めることになった。わざわざ遠路呼んでいる方なので配慮を願いたい。
    * ソウケイ局長: 申請は企団連で行ったか、それともSOSで行ったか？
        * メールで問い合わせた。外来駐車場の申請については申請フォームすら存在しなかったが、そちらについて何かあるか。
            * ソウケイ局長: 情報共有ができなかった点に関しては学実委サイドのミスなので申し訳ない。
* 許可証が無い車、これは学実委OBの車であると聞いているが、これが駐車場に駐車していた。問題である。
    * ソウケイ局長: 学実委でもこの場でその問題を把握した。大変申し訳無い。
* 自転車の撤去先のエリアに外来の方の駐輪を促していたが、問題ではないか。
    * ソウケイ局長: 学実委サイドの配慮が足りなかった。
* 観客の動線上に自転車撤去をしていたが、問題ではないか。
    * 局間の連絡が取れていなかった。申し訳ない。
* 看板に関して、出演者の敬称が統一されていなかった。問題ではないか。
    * ソウケイ局長: 看板作成が遅れてしまい、赤入れが行き届かなかった。申し訳ない。
* ジョイマンに「関係者ですか」と聞いた点について、問題ではないか。
    * 本企局長: ステージ袖は非常に暗い。原則としてそこにいるのはオレンジの服を着た実委である。有名な芸人もいるという状況で、少しでも不審に感じたら声を掛けるのが良いのではないか。
        * ゲストに「関係者ですか」と聞けてしまうという状況そのものが問題ではないか。
            * ステ管局長: ステージの警備については、観客がステージ裏に入れないようにフェンス及び警備をしていた。しかし背後に建物があり、そこの関係者の出入りは止められない状況だった。部外者が立ち入っている状況も大いに考えられたため、念のための確認が必要であった。
                * その建物の関係者であればステージ裏から見られるということか。
                    * ステ管局長: 確認をきちんと行うので問題とは感じていない。
                        * 建物の動線上にステージがあるということでよろしいか。改善案として、ステージ出演者には出演証を、通行者には通行証を渡すのが適切ではないか。
* 持ち帰った回答はどのように公開するのか。学実委内で曖昧にされるという危惧があるが。
    * 何とか公開したいとは思っているが、まだその手段などはまだ決まっていない。

## ステージ企画について延長戦
### タイムテーブルに関して
*  ステ管局長: 時間の圧縮に関して意見が欲しい。
    * 自分たちの団体は希望を通していただいたので満足しているが、他団体を見ていると不平等を感じる。
    * 改善案として、事前に企画団体を集めて、仮案を提示して意見を募ったほうがよい。
* 1日目と2日目については枠の長さが違う問題について、サイリウムを使える時間と使えない時間の差によって倍率の差が出ていると推測している。倍率について教えて欲しい。
    *  UNIステ担当: 1日目の夜間は確かに倍率が高くなっている。1日目の夜から外した団体については、時間を削る幅を少なくするという処置にした。
        * 圧縮率が1日目と2日目で異なるということでよろしいか。
            * UNIステ担当: 1日目と2日目では多少の差をつけている。
* 毎年出演している団体については動員数などを考慮できるはずである。適切にステージ配置をして欲しい。
* ステージに関しては純粋な抽選ではないとう現状がある。とりあえず純粋に抽選を行い、後ほど企画団体で集まって調整するべきである。
    * 新規団体については完全に予想が不可能であるし、ある程度学実委サイドで調整を行うのも良いのではないか。貢献度や実績を踏まえて良い時間やステージを割り振るのが良いと思う。
* 企画時間の長さに応じて企画に課されいる仕事量を調整してほしい。

### その他
* ジョイマンに関して、ジョイマンが許したツイートをしたから良いという話ではないのではないか。
    * ホンキ局長: 起きてしまったら仕方がないことなので…
        * ジョイマンについて「関係者ですか」と聞けたということは、ジョイマンはふらふらと勝手に歩き回れるようになっていたのか。問題ではないか。
            * ホンキ局長: トイレに行くなどと言うこともあるので、特に対応していない。
                * 警備体制はどうなっていたのか。
        * ジョイマンは「詰め寄られた」という表現をしていたが、詰め寄るような態度はよろしく無いのではないか。

## 自分としての感想
* 全体的にコミュニケーションが取れていない。学実委内もそうだが、特に企画間でのコミュニケーションが非常に弱い。こちらから公式に交流のプラットフォームを作るのが良いのではないか。