# 2017-11-08 雙峰祭座談会

## 学園祭実行委員会からの質問・意見

### 委員長
* **委員長** 企画実施の規制に関して、ここを緩和して欲しいなどあれば意見が欲しい。
    * **企画** ガスボンベを借りる際、その日の内に返すことになっていたが、断熱材やブロックなどは撤退まで持っていて良かった。ガスボンベもそのような処理にして、1日目の朝の負担を軽減したい。
        * **推進** ガスボンベについては消防署からの指導があることもあり、制限が多くなってしまうのは申し訳ない。ガスボンベ以外の物品については来年度の改善点としたい。
    * **企画** 他の企画の連絡先を交換することはプライバシーの観点から認められていなかった。個人情報の問題があるのは理解するが、なんとかして他の企画(特にステージ企画で出演順が前後の企画など)と連絡が取れるようにして欲しい。企画団体用の連絡掲示板などがあると良いのではないか。
        * **情シス** もしやるとしたらSOSの機能として実装するのが良いと思う。
            * **企画** 「前後の企画に連絡先を教えてもよい」というチェック項目をSOSに実装するだけでも違うので、検討願いたい。
    * **企画** パンフレット記載の教室利用に誤りがあったため申告したところ、雙峰祭パンフレットは訂正されたが芸術祭パンフレットは訂正されなかった。連携はどうなっているのか。
        * **広宣** 芸術祭は雙峰祭の一企画という位置づけなので、雙峰祭実行委員会との直接のつながりはない。しかしパンフレットの訂正等の案件については、来年度は適宜連絡を取るよう引き継ぎたい。
    * **企画** ステージの正確なサイズを早い段階で教えて欲しい。予想していたサイズと違っていたのでリハーサル段階で混乱が生じた。
        * **ステ管** ステージの大きさについては事前の会合で示したはずだが。
            * **企画** 石の広場全体についてもサイズを教えて欲しい。
    * **企画** ステージ上に貼ってあるガムテープが結露で非常に滑りやすくなっていて危険だ。昨年度も同じ点を指摘したはずだが、今年度はどのように対策していたのか。
        * **ステ管** ガムテープは事前に雑巾で拭く等の対策をしたが、リハーサル時は対策できなかった。来年度は改善したい。
    * **企画** 企画のガスボンベの返却時間が決められた時間帯になっていたが、商品を完売した企画などに対して柔軟に対応して欲しい。
        * **推進** ガスボンベに関しては消防署の指導があるため、制限が厳しい。ガスボンベは鍵のかかる場所で管理しているが、その鍵の担当者がいない状態では受け取ることができないため、ご理解いただきたい。

### 総務局
* **総務** 企団連に関して、何か意見があれば挙げて欲しい。
    * ※特に意見は出ず
* **総務** 企団連に関して、1回は資料配布のみの回、それ以外は全て説明を含む会としたが、これについて何か意見があれば挙げて欲しい。
    * **企画** 説明が毎回あったのは良いと思う。
    * **企画** 代金の支払いがあった回について、代金回収に時間がかかっていたので担当者を増やすなどの対策をして欲しい。
        * **推進** 例年代金の回収に時間がかかるので、今年度は企団連の時間以外に1週間と期限を設けて回収した。しかし結果的に企団連で提出する企画が多かったため時間がかかってしまった。
    * **企画** アンケートを書く時間が設けられていたが、帰宅後に書いて提出としても良かったのではないか。
        * **調査専門部** その場で書いたほうが回収率が良いと判断したので、企団連の場で書いて提出してもらった。
            * **企画** アンケートを書くのは企団連の最後とし、書けた人や書くことがない人から解散という形にすれば無駄な時間がなくなるのではないだろうか。
                * **調査専門部** 来年度の参考にさせていただく。
    * **企画** 個別資料の中に水回りシフトの資料が入っていなければシフトは無いと聞いていたが、学祭直前になってメールで水回りシフトに入って欲しい旨を知らされた。これについて説明してほしい。
        * **総計** 屋内企画には水回りシフト、屋外企画には分別シフトをお願いした。企団連の中で該当企画にお願いしたが、シフトを拒否する企画が予想以上に多かったため、直前期に他企画を探すことに会ってしまった。
            * **企画** メールにその理由を記載してくれると余計な軋轢を生まずに済むので、今後お願いしたい。

### 情報システム局
* **情シス** SOSについて意見があれば挙げて欲しい。
    * **企画** 申請項目一覧ページについて、何の申請をしているのかもうすこし分かりやすく記載して欲しい。
* **情シス** 雙峰祭公式WWEBサイトについて意見があれば挙げて欲しい。
    * **企画** 機種によってブラウザバックが上手く動作しなかった。(指摘者の使用ブラウザは Google Chrome とのこと)

## 企画団体からの質問・意見
* **企画** 企画30分前から裏のテントを使えるということだったが、行ってみたら使えなかった。10分ステージ進行が遅れているという説明を受けたが、その旨の連絡が事前になかったため混乱した。また、テントの利用時間について、企画をしっかり管理してほしい。
    * **ステ管** テントの利用について、企画に対して説明不足だったので、来年度の改善点としたい。
* **企画** UNIステの抽選について、時間配分に偏りが見られるのはなぜか、再度伺いたい。
    * **UNIステ担当** ステージの選択を優先とするか時間配分を優先するかの調査をしたので、それに基づいて配分した。今回はステージの選択を優先とした企画のみがUNIステに配置となった。また、企画書等の提出が遅れた場合はUNIステには配置しなかった。
* **企画** ステージのタイムテーブルについて、説明を聞いてもなお説明不足感が否めない。得をした企画も損をした企画もあるが、どちらの企画も説明不足だと気分が悪いと思う。
* **企画** ポスター・ビラに関して、第1回の会合でもらったビラ見本について、もう少し図を分かりやすくしてほしい。
* **企画** 貸カンバンについて、設置が前夜祭の前日だったのはあまりにも遅いのではないか。
    * **広宣** 今年度は看板の製作が大幅に遅れてしまったので不本意ながらそのような対応になってしまった。申し訳ない。来年度はこのようなことがないようにしたい。
* **企画** 本座談会に関して、去年は1企画3人まで参加権があったと思うが、今年はなぜ1人のみと制限しているのか。来年の担当者も同席させたいので、立ち見でも構わないから緩和して欲しい。また、実委側も1年生の参加者をもっと増やしたほうが良いのではないか。
    * **調査専門部会** 昨年度の座談会の運営体制について引き継がれていなかったのでこのような対応になってしまった。申し訳ない。
        * **企画** 学実委には引き継ぎをもっとしっかりして欲しい。
            * **調査専門部会** 指摘はもっともである。来年度の改善点としたい。
* **企画** 教室を本企画部屋を1部屋と更衣室を2部屋の計3部屋借りることができた。しかし更衣室として借りた部屋のドアが配線の関係で閉められず、当日混乱した。配線等でドアが閉まらない状況には理解できるが、そのような状況であることを事前に知らせてほしい。
* **企画** サークルでメイド喫茶をやっているが、そのエプロンについて当日になって不適切だと指摘を受けた。前年度までは指摘を受けなかった上、マニュアル等に変更点もなかったはずだが、なぜこのような対応になったのか。
    * **推進** エプロンに関して、規定の改訂がマニュアルから抜けていたのは申し訳ない。今回は、調理する際のエプロンと外を歩く際のコスチュームが同一であることが問題となった。保健所の指導により、腰までのエプロンではなく胸までのエプロンを着用するようになっているので、ご理解いただきたい。
        * **企画** 屋外衣装用のエプロンと調理用のエプロンは分けていたので、理解して欲しかった。
    * **企画** 企画に注意する際、客の目の前で注意をするのは配慮が足りないのではないか。責任者を呼んで個別に説明をくれればよかったと思う。
        * **委員長** 注意の仕方までは委員会内で共有できていなかった。来年度の参考にしたい。
* **企画** 本座談会の冒頭で「規制緩和について意見があれば」ということだったが、規制緩和は良いので、もう少しマニュアルを厳密にして欲しい。いろいろな解釈ができてしまうのは問題である。
    * **総務** マニュアルに関して、来年度の参考にしたい。
        * **企画** 高校の学校祭ではマニュアル草案を企画と運営が読み合わせて誤解のないようにしていた。雙峰祭もそういった姿勢が必要ではないか。
* **企画** ステージ企画の時間配分について、時間の圧縮幅に違いがあるのはなぜか。説明して欲しい。
    * **UNIステ担当** 圧縮の基準については、申請の際の長さに比例した圧縮幅となるようにした。例えば2時間で申請している企画は30分圧縮、30分で申請している企画は5分圧縮などである。
        * **企画** 圧縮の上限などの規定は存在しないのか。
            * **UNIステ担当** どれだけの数の企画が応募してくるかなど不確定要素が多いため、事前に規定を作ってそれに沿う形で圧縮するのは困難である。ご理解願いたい。
* **企画** 自分の企画はバンド企画だったが、目の前の部屋に進路相談室を配置されてしまった。当日になって音量を落とすよう学実委から指導が入り、不愉快だった。
    * **総合計画** 雙峰祭オンラインシステムで大音量申請を出されているのにも関わらずそのような対応になってしまい申し訳ない。こちら側のミスである。
* **企画** 先ほど座談会が引き継がれていないということを言っていたが、どういうことか。説明して欲しい。議事録等は残っているのか。
    * **調査専門部会** 議事録などは残している。
        * **企画** 引き継がれていないというのはどういうことを言っているのか。
            * **調査専門部会** 具体的な参加者など、座談会の運営に関して引き継がれていなかった。
* **企画** 本座談会の議事録は公開されないのか。持ち帰って検討する案件も多いように思うが、今後の回答はどこかで公開されるのか。
    * **調査専門部会** 今のところは公開する予定はない。
    * **委員長** 何とか公開したいと思っているが、まだその手段等が決まっていない。
* **企画** ステージ企画は依頼されて夜間警備を行ったが、何を目的として警備しているのか分からなかった。
    * **ステ管** レンタル物品の盗難などを防ぐために現地にいていただいた。
        * **企画** 30分間、特にステージの様子も分からないような状態のテント内で待機しているだけだったが、問題ないのだろうか。
            * **ステ管** 夜間で寒いこともあり、テント内で待機という形にした。何か異変があった場合に対応してほしかったので、常にステージを見張っている必要はないと判断した。
                * **企画** 夜間警備に関して、事前に説明は無かったのか。
                    * **ステ管** 事前の説明が甘かったと思うので、来年度の改善点としたい。
                        * **企画** そもそも、夜間は素人の警備で対応できないことが多いと思うので、専門の業者に委託するなどしたほうがよいのではないか。実際、泥酔者の集団がステージに近づいて物品を蹴ったという噂もあるが。
                            * **ステ管** 来年度に引き継ぎたい。
* **企画** 後夜祭の片付けついて、学実委側の担当者が1人しかいなかったため手際が悪かった。机を運んだが、運んだ先でどうしたらいいのか分からず混乱した。また、運ぶ経路に関しても足元が見えづらい箇所があり、危険に感じた。学実委内の指揮系統をもっとしっかりして欲しい。
* **企画** ステージが決まった段階で、ある企画からステージを交換して欲しいというお願いがあった。学実委からでの説明では企画間の連絡先交換は不可ということになっていたはずだが、連絡が来たのは不可解である。
    * **ステ管** 連絡先について学実委が教えたということはない。
        * **企画** 学実委に相談したところ、企画間の交渉は直接企画どうしでやってほしいとのことだったが、これは不適切ではないか。必ず学実委を挟んだ交渉とすべきである。
            * **ステ管** 今年は企画どうしで交渉したいという案件が多かったため、対応を企画間に任せてしまった。
                * **企画** 企画間で直接交渉したい場面もあるのは理解するが、たとえば企団連の後に時間を取るなど、ある程度公な場で交渉したほうが透明性が高いのではないか。
* **企画** 大学会館の下見の申請があり、未申請状態かつ申請可能期間内であるにも関わらず、メールで下見の時間を指定された。不愉快だ。
    * **ステ管** 担当者が同席していないので後日連絡という形にして欲しい。
        * **企画** 来年度の担当者にはしっかりと引き継ぎをして欲しい。
* **企画** 駐車場の申請に関して、4台申請していた内2台は適切な場所に確保されたが、残る2台は遠い場所に停めることになってしまった。わざわざ企画のゲストとして遠路呼んでいる方なので、配慮すべきではないのか。
    * **総計** 申請は企団連で行ったか、それともSOSで行ったか。
        * **企画** メールで問い合わせた。外来駐車場の申請については申請フォームすら存在しなかったはずだが、それについて何かあるか。
            * **総計** 学実委内での情報共有が甘いことに関しては申し訳ない。
* **企画** 許可証がない車、しかもこれは学実委OBという噂があるが、これが駐車禁止範囲の駐車場に駐車していた。問題ではないか。
    * **総計** 学実委OBの車と思われる車が駐車禁止範囲内の駐車場に駐車していたという事案はこの場で初めて伺った。事実であれば大問題であり、大変申し訳無い。
* **企画** 撤去自転車の保管場所に外来の方の駐輪を促していたが、これは問題ではないか。
    * **総計** 学実委の配慮が足りなかった点については申し訳ない。
* **企画** 客の動線上に自転車撤去をしていたが、問題ではないか。
    * **総計** 局間の連携が取れていなかった。申し訳ない。
* **企画** 看板に関して、出演者の敬称が統一されていなかったが問題ではないか。
    * **総計** 看板製作が遅れてしまったため、赤入れが不十分な点があった。来年度は遅れることが無いよう制作したい。
* **企画** ジョイマン高木に「関係者ですか」と聞いたという問題について伺いたい。
    * **本企** ステージ袖は非常に暗い。原則としてそこにいるのはオレンジ色の服を着た学実委であるから、有名な芸人もいるという状況で、少しでも不審に感じる人がいたら声を掛けるのが適切ではないか。
        * **企画** ゲストに「関係者ですか」と聞けてしまう状況こそが問題なのではないか。
            * **ステ管** ステージについては、観客がステージ裏に入れないよう、フェンス及び警備をしていた。しかし背後には研究棟があり、そこの関係者の出入りは止められなかった。部外者が立ち入るという状況も大いに考えられたため、念のための確認が必要と考える。
                * **企画** 研究等の関係者であればステージ裏から見られたということでよろしいか。
                    * **ステ管** その通りだが、確認を逐一行うので問題と感じていない。
                        * **企画** 研究棟からの動線上にステージがあるという認識でよろしいか。改善案として、ステージ出演者には出演証を、通行者には通行証を事前に渡すことを提案したい。

## ステージ企画について
### タイムテーブルに関して
* **ステ管** 時間の圧縮に関してもう少し意見が欲しい。
    * **企画** 自分たちの団体は希望を通してもらったので満足しているが、他団体を見ると不平等に感じる。
    * **企画** 改善案として、事前に企画団体を集めて、仮案を提示して意見を募ったほうがよい。